【裁判字號】    89,上訴,1553
【裁判日期】    890629
【裁判案由】    偽造文書等
【裁判全文】
臺灣高等法院刑事判決                          八十九年度上訴字第一五五三號
    上  訴  人
    即  被  告  丙○○
右上訴人因偽造文書等案件，不服台灣士林地方法院八十八年度訴字第五五八號中華
民國八十九年三月九日第一審判決（起訴案號：台灣士林地方法院檢察署八十七年度
偵字第一００七一號、八十八年度偵字第六０六四號，併辦案號：同署八十八年度偵
字第一二０五一號）提起上訴，本院判決如左：
    主  文
上訴駁回。
    事實及理由
一、本案經本院審理結果，認第一審判決以上訴人即被告丙○○係連續犯刑法第二百
    十六條、第三百十條行使偽造私文書罪，並審酌被告犯罪後之態度等一切情狀，
    判處被告有期徒刑伍月，並將偽造如原判決附表各編號所示之「乙○○○」、「
    甲○○」、「鄭仁君」署押均宣告沒收；認事用法及量刑均無不當，應予維持，
    並引用第一審判決書記載之事實、證據及理由（如附件判決書）。
二、被告上訴意旨略以：原判決事實欄一之（一）、（二）部分，即八十四年九月、
    十二月的契約上保險人簽名，告訴人乙○○○、甲○○母女二人都有名字，但八
    十四年兩個契約，我認為我是在告訴人的授權範圍內，都是我代簽的。我是有經
    過乙○○○和甲○○同意，我才簽的，此部分應不構成犯罪。至於其他部分固然
    有做，但原判決量刑過重云云。
三、經查被告爭執之原判決事實欄一（一）、（二）部分，乃甲○○為其母乙○○○
    投保，原先與被告談妥之投保金額為新台幣（下同）五十萬元之人壽保險契約並
    填妥要保書，其後被告未先徵求告訴人母女同意，擅自將五十萬元契約分裂為二
    契約，一為三十萬元，一為二十萬元，且變成不同時間投保，並分別偽造「乙○
    ○○」、「甲○○」之署押於要保書上之「被保險人簽章」、「要保人簽章」欄
    上，並提出行使，詐取業務佣金，此業據告訴人母女指訴明確，且該署押確係被
    告所偽簽，被告自已構成刑法第二百十六條、第二百十條行使偽造私文書罪，及
    同法第三百三十九條第一項詐欺取財罪，事證明確，被告所辯不足採信。
四、本案事證已明，被告仍執前詞否認原判決事實欄一（一）、（二）部分之犯罪，
    並稱原審量刑過重，而指摘原判決不當，為無理由，應予駁回。
五、被告經合法傳喚，無正當之理由不到庭，爰不待其陳述，逕行判決。
據上論斷，應依刑事訴訟法第三百七十三條、第三百六十八條、第三百七十一條，判
決如主文。
本案經檢察官楊楚猛到庭執行職務。
中    華    民    國    八十九    年      六        月      二十九      日
                            臺灣高等法院刑事第廿庭
                                審判長法  官  葉  麗  霞
                                      法  官  余  來  炎
                                      法  官  王  炳  梁
右正本證明與原本無異。
如不服本判決應於收受送達後十日內向本院提出上訴書狀，其未敘述上訴之理由者並
得於提起上訴後十日內向本院補提理由書（均須按他造當事人之人數附繕本）。
                                      書記官  潘  大  鵬
中    華    民    國    八十九    年      七        月        三        日
附錄：本案論罪科刑法條全文
刑法第二百十六條
行使第二百十條至第二百十五條之文書者，依偽造、變造文書或登載不實事項或使登
載不實事項之規定處斷。
刑法第二百一十條
偽造、變造私文書，足以生損害於公眾或他人者，處五年以下有期徒刑。
刑法第三百三十九條
意圖為自己或第三人不法之所有，以詐術使人將本人或第三人之物交付者，處五年以
下有期徒刑、拘役或科或併科一千元以下罰金。
以前項方法得財產上不法之利益或使第三人得之者，亦同。
前二項之未遂犯罰之。


司法院資訊處製作；財團法人民間司法改革基金會備份。
